臺灣彰化地方法院刑事判決　　　　九十四年度訴字第七四八號
公　訴　人　臺灣彰化地方法院檢察署檢察官
被　　　告　甲○○
上列被告因違反毒品危害防制條例案件，經檢察官提起公訴（九
十四年度毒偵字第一五九四號），及移送併案審理（九十四年度
毒偵字第一八三三號），由本院合議庭裁定依簡式審判程序審理
判決如左：
    主  文
甲○○連續施用第一級毒品，累犯，處有期徒刑拾月。扣案之海
洛因壹包（淨重零點壹貳公克、空包裝重零點貳玖公克）、殘沾
海洛因之塑膠夾鍊袋壹個均沒收銷燬之、注射針筒壹支沒收之。
    事  實
一、甲○○前曾於民國九十二年三月二十八日，因施用第一級毒
    品及施用第二級毒品案件，經本院以九十二年度訴字第一六
    七號分別判處有期徒刑六月（得易科罰金）、三月（得易科
    罰金），並定應執行刑為有期徒刑八月，得易科罰金在案，
    嗣於九十二年四月二十一日確定，入監後已於九十三年十二
    月七日執行完畢。又曾因施用毒品案件，經送執行觀察、勒
    戒後，因經評定無繼續施用毒品之傾向，於九十一年八月十
    五日執行完畢釋放，並由臺灣彰化地方法院檢察署檢察官以
    九十一年度毒偵字第一三七七號案件為不起訴之處分確定；
    復因前開經本院以九十二年度訴字第一六七號一案判處罪刑
    確定之施用第一、二級毒品犯行，經送執行觀察、勒戒後，
    因經評定有繼續施用毒品之傾向，乃續行執行強制戒治，後
    經戒治所評定合格，認無繼續戒治之必要，於九十二年十二
    月十九日停止戒治，所餘期間付保護管束，上開保護管束期
    間已於九十三年一月十三日屆滿。詎仍不知警惕，又另行基
    於施用第一級毒品海洛因之概括犯意，自九十四年一月七日
    起至九十四年四月六日下午二時三十五分許止，以平均一天
    施用二、三次之量，在其位於彰化縣花壇鄉○○路○段二九
    六號住處、彰化縣花壇鄉北口村田墘巷「保安宮」旁公用廁
    所內及彰化縣花壇鄉○○路○段路旁田裏，以將少許海洛因
    粉末置入注射針筒內加水後，再以針筒注射手臂施用之方式
    ，連續施用第一級毒品海洛因多次。嗣先於九十四年一月十
    六日下午三時許，為警在彰化縣花壇鄉三春村後厝一巷產業
    道路查獲，並起出其所有、供己施用之海洛因一包（淨重零
    點一二公克、空包裝重零點二九公克）扣案；復於九十四年
    四月六日下午二時四十分許，在彰化縣花壇鄉北口村田墘巷
    「保安宮」旁公用廁所內為警查獲，並起獲其所有、施用剩
    餘之殘沾海洛因塑膠夾鍊袋一個及其所有、供施用海洛因所
    用之注射針筒一支扣案。
二、案經彰化縣警察局彰化分局報請臺灣彰化地方法院檢察署檢
    察官偵查起訴，及由彰化縣警察局彰化分局報請臺灣彰化地
    方法院檢察署檢察官偵查後移送併案審理，由本院合議庭裁
    定依簡式審判程序審理。
        理  由
一、訊據被告甲○○對於右揭事實坦承不諱，且有彰化縣警察局
    彰化分局委託檢驗尿液代號與真實姓名對照認證單、彰化縣
    衛生局煙毒尿液檢驗成績書各二紙、法務部調查局鑑定通知
    書一件在卷可稽，並有被告所有、供己施用之海洛因一包（
    淨重零點一二公克、空包裝重零點二九公克）、施用剩餘之
　　殘沾海洛因塑膠夾鍊袋一個及供施用海洛因所用之注射針筒
　  一支扣案可佐，被告就其有連續施用第一級毒品海洛因之自
    白與事實相符。此外，復有臺灣彰化地方法院檢察署刑案資
    料查註紀錄表、法務部在監在押資料表及臺灣高等法院被告
    全國前案紀錄表各一份在卷可考，本件事證明確，被告犯行
    洵堪認定。
二、按海洛因係毒品危害防制條例所定之第一級毒品，不得非法
　　施用。核被告所為，係犯毒品危害防制條例第十條第一項之
  　施用第一級毒品罪。其為供施用第一級毒品而持有該級毒品
    之低度行為，應為施用之高度行為所吸收，不另論罪。又公
    訴人雖未敘及被告自九十四年一月十四日下午二時許之後起
    至九十四年四月六日下午二時三十五分許止之連續施用海洛
    因多次之犯行，然上開被告連續施用海洛因多次之犯行，與
    公訴人起訴書所載被告自九十四年一月七日起至同年月十四
    日下午二時許止之連續施用海洛因之犯行部分，具有連續犯
    之裁判上一罪關係而為起訴效力所及，本院自應併予審判，
    附此敘明。再被告先後多次之施用第一級毒品海洛因之犯行
    ，時間緊接，犯罪構成要件相同，顯係基於概括之犯意反覆
    為之，為連續犯，應依連續犯之規定，論以一罪，並加重其
    刑。再被告前曾於九十二年三月二十八日，因施用第一級毒
    品及施用第二級毒品案件，經本院以九十二年度訴字第一六
    七號分別判處有期徒刑六月（得易科罰金）、三月（得易科
    罰金），並定應執行刑為有期徒刑八月，得易科罰金在案，
    嗣於九十二年四月二十一日確定，入監後已於九十三年十二
    月七日執行完畢，有臺灣彰化地方法院檢察署刑案資料查註
    紀錄表、臺灣高等法院被告全國前案紀錄表各一份在卷可考
    ，其於五年以內再犯本件有期徒刑以上之罪，為累犯，應依
    刑法第四十七條之規定遞加重其刑。爰審酌被告之素行、犯
    罪之動機、目的、施用毒品係戕害自身健康、施用毒品海洛
    因之期間、次數、所生危害及犯罪後之態度等一切情狀，量
    處如主文所示之刑，以示懲儆。
三、扣案之第一級毒品海洛因一包（淨重零點一二公克、空包裝
    重零點二九公克）、施用剩餘之殘沾海洛因塑膠夾鍊袋一個
    （其上殘沾之白粉確係海洛因無誤，業經被告供明在卷，且
    被告於本院審理時供承：伊於九十四年四月六日下午二時三
    十五分許有施用前開塑膠夾鍊袋內之海洛因一語，而被告於
    九十四年四月六日下午二時四十分許為警查獲後所採集之尿
    液，經送檢驗之結果，確呈海洛因代謝物嗎啡之陽性反應，
    有彰化縣衛生局煙毒尿液檢驗成績書一紙在卷可稽，其上之
    殘沾物應為海洛因無訛；又前開殘沾之海洛因與塑膠夾鍊袋
    已無法析離，該塑膠夾鍊袋一個亦應視為毒品），均屬查獲
    之毒品，均應依毒品危害防制條例第十八條第一項前段之規
    定宣告沒收銷燬之；又扣案之注射針筒一支，係被告所有、
    供施用海洛因所用之物一節，亦據被告陳明在卷，係被告所
    有供犯罪所用之物，爰依刑法第三十八條第一項第二款之規
    定併予宣告沒收之。
據上論斷，應依刑事訴訟法第二百七十三條之一第一項、第二百
九十九條第一項前段，毒品危害防制條例第十條第一項、第二十
三條第二項、第十八條第一項前段，刑法第十一條前段、第五十
六條、第四十七條、第三十八條第一項第二款，判決如主文。
本案經檢察官邱鼎文到庭執行職務
中　　華　　民　　國　九十四　年　　六 　月　　七　 　日
           　         臺灣彰化地方法院刑事第三庭
                          法      官  李  雅  俐
右正本證明與原本無異。
如不服本判決，應於送達後十日內向本院提出上訴狀（須附繕本
），上訴於臺灣高等法院臺中分院。
                          書  記  官  陳  秀  娟
中　　華　　民　　國　九十四　年　　六　月　　十三　　日
附錄論罪科刑法條：
毒品危害防制條例第十條第一項：
施用第一級毒品者，處六月以上五年以下有期徒刑。
